ACORDAO-COMPLETO-2349777

ACÓRDÃO DE RELAÇÃO

ACÓRDÃO DE RELAÇÃO 2453/2019 ATA 10/2019 - SEGUNDA CÂMARA

Acórdão 2453/2019-TCU-Segunda Câmara
Considerando que se trata de representação, com pedido de cautelar suspensiva, formulada pela Simpress Comércio e Locação e Serviços Ltda., à Peça 1, sobre possíveis irregularidades no Pregão Eletrônico n.º 5/2019 conduzido pela Telecomunicações Brasileiras S.A - Telebrás para a prestação de serviços de locação de equipamentos multifuncionais novas (sem uso) e não recondicionadas e em linha de produção, com a manutenção preventiva e corretiva, o fornecimento de todas as peças, partes ou componentes necessários, além de todos os suprimentos e materiais de consumo de primeiro uso, não reciclado e não remanufaturado, exceto o papel, em conformidade com as especificações e as condições descritas no termo de referência sob o valor negociado de R$ 614.998,80;
Considerando que a representante alegou, em suma, ter manifestado a sua intenção de recurso contra o ato de declaração, como vencedora do certame, da Technocopy Service - Eireli, mas essa intenção de recurso teria sido sumariamente rejeitada pelo pregoeiro, sem qualquer justificativa;
Considerando que a Selog verificou que, tanto na manifesta intenção de recurso quanto nesta representação, a ora representante não foi capaz de apontar, objetivamente, os itens do edital eventualmente descumpridos e as exigências de qualificação e os requisitos técnicos eventualmente desatendidos pela licitante vencedora;
Considerando que, apesar de a recusa sumária da intenção de recurso poder ser considerada imprópria, ainda que fundamentada em disposições do edital, a análise dos atos administrativos não poder ser realizada de modo abstrato ou sem considerar as consequências práticas dos encaminhamentos propostos;
Considerando que a empresa declarada vencedora teria oferecido a proposta final com o valor mais baixo obtido no certame e não teriam sido apontadas, concretamente, pela ora representante as razões para a suscitada recusada dessa proposta;
Considerando, dessa forma, que, diante dos elementos de convicção até aqui obtidos pelo TCU, vislumbra-se a improcedência do feito e o consequente prejuízo ao pedido de cautelar formulado pela ora representante;
Os Ministros do Tribunal de Contas da União, reunidos em Sessão de 2ª Câmara, ACORDAM, por unanimidade, com fundamento nos arts. 143, inciso V, alínea "a", 235, 237, inciso VII e parágrafo único, e 250, inciso I, do Regimento Interno do TCU, aprovado pela Resolução n.º 246, de 2011, de acordo com os pareceres emitidos nos autos, em conhecer da presente representação, para no mérito considerá-la improcedente, dando por prejudicado o pedido de cautelar suspensiva formulado pela ora representante, diante dos elementos de convicção até aqui obtidos pelo TCU; e prolatar as seguintes determinações, de acordo com os pareceres emitidos nos autos:
	
1. Processo TC-Processo 005.151/2019-8 (REPRESENTAÇÃO) 
	1.1. Representante: Simpress Comércio e Locação e Serviços Ltda. (CNPJ 07.432.517/0001-07) .
	1.2. Entidade: Telecomunicações Brasileiras S.A. - Telebrás. 
	1.3. Relator: Ministro-Substituto André Luís de Carvalho.
	1.4. Representante do Ministério Público: não atuou.
	1.5. Unidade Técnica: Secretaria de Controle Externo de Aquisições Logísticas (Selog) .
	1.6. Representação legal: Fernanda Martin Del Campo Furlan (OAB/SP 219.541) entre outros, representando a Simpress Comercio, Locação e Servicos S.A.
	1.7. Determinar que a Selog adote as seguintes medidas: 
	1.7.1. envie a cópia do presente Acórdão, acompanhada da cópia do parecer da unidade técnica, à representante e á Telecomunicações Brasileiras S.A. - Telebrás, para ciência; e
	1.7.2. arquive os presentes autos.

Segunda Câmara

Simpress Comércio e Locação e Serviços Ltda. (CNPJ 07.432.517/0001-07).

ACORDAO-COMPLETO-2354613

Acórdão 4175/2019 - Segunda Câmara

ANDRÉ DE CARVALHO

Não atuou.

REPRESENTAÇÃO (REPR)

Secretaria de Controle Externo de Aquisições Logísticas (Selog).